Pedro João Henrique

Data de nascimento: 18/10/2001 Telefone celular: (11) 94866-4605

LinkedIn: Pedro Henrique | LinkedIn Portfólio: Pedro João Henrique

Resumo

Experiência de 2 anos com manutenção eletroeletrônica industrial, equipamentos direcionados à telecomunicação e gestão de pessoas, realizando reparos em placas PTH e SMD, assim como na administração de ordem de serviço e controle de planilhas.

Estagiário em desenvolvimento Fullstack, possuo conhecimento em linguagem de programação C++ direcionada a microcontroladores (PIC, ESP32, Arduino), Java, C#, SQL Server e Azure, assim como versionamento com GitBash, GitHub e ferramentas voltadas ao front-end, como CSS, HTML, ASP.NET Core, Angular e JavaScript. Atualmente cursando o 3° semestre em Análise e Desenvolvimento de Sistemas na Universidade Presbiteriana Mackenzie.

Objetivo

Atuar no time de TI com desenvolvimento ou dados, inicialmente como júnior.

Experiência profissional

CENTAUREA PROFESSIONAL LOGISTICS - Nov. 2022 - atualmente

• Desenvolvedor de Software C# | Estágio – cargo atual

Atuando com desenvolvimento Frontend e Backend voltado ao ramo da logística. Utilizando principalmente C#, ASP.NET Core, Blazor, Power BI e SQL Server.

TELEMÁTICA SISTEMAS INTELIGENTES – Nov.2021 a Jul.2022 (9 meses)

• Técnico em Eletrônica – cargo anterior (9 meses)

Atuava no laboratório de eletrônica com reparos em placas PTH e SMD, atualização de produtos de campo direcionados à gestão de pessoas, como catracas eletrônicas e relógios de ponto da linha REP e CEP.

Formação Acadêmica

Instituição: Universidade Instituição: Escola SENAI "Mariano

Presbiteriana Mackenzie Ferraz"

Formação: Graduação, Análise e Formação: Curso Técnico,

Desenvolvimento de Sistemas Eletroeletrônica

Duração: De Fev. 2022 a Jun. 2024 Duração: De Jul. 2019 a Jul. 2021

Cursos e especializações

- Programação Front-end. Escola SENAI "Mariano Ferraz", conclusão em Fev/2022.
- Python e Django: Diversos cursos através da plataforma de ensino Alura, concluído.
- SQL Server e PostgreSQL: conhecimentos sendo desenvolvidos na Alura, concluído.
- Java e Spring Boot: API REST e outras funcionalidades utilizando Java. Alura, concluído.
- C# e ASP.NET Core: cursos através do Alura, concluído.
- Pacote MS Office (Excel, Word, Power Point): Intermediário.

Idiomas

Inglês: Intermediário